# IAS 16 Property,Plant and Equipment 学习笔记

提问人：原来你就在这里 时间：2016-11-20 16:32:26
Amended by Improvements to IFRSs (routine sales of assets held for rental) IFRSs的改进（为出租而持有资产的日常销售）
Amended by Annual Improvements 2009-2011 Cycle (classification of servicing equipment) 由 2009--2011年度循环提升 做出修改（分类为维修设备）
Amended by Agriculture: Bearer Plants (Amendments to IAS 16 and IAS 41) 由农业：生物资产 做出修订（对IAS 16和IAS 41做出修订）
请问各位大神，以上三处的翻译对不对啊？

回答人：chenyiwei
annual improvement一般翻译为年度改进。

提问人：原来你就在这里 时间：2016-11-20 16:59:30
Related Interpretations IFRIC 20 Stripping Costs in the Production Phase of a Surface Mine SIC-6 Costs of Modifying Existing Software. SIC-6 was superseded by and incorporated into IAS 16 (2003). SIC-14 Property, Plant and Equipment – Compensation for the Impairment or Loss of Items. SIC-14 was superseded by and incorporated into IAS 16 (2003).
SIC-23 Property, Plant and Equipment - Major Inspection or Overhaul Costs. SIC-23 was superseded by and incorporated into IAS 16 (2003). Amendments under consideration by theIASB none 相关解释说明IFRIC 20 浅层矿阶段的剥离成本SIC-6 修改退出软件的成本。SIC-6被IAS 16取代且并入IAS 16（ 2003 ） SIC-14 不动产、厂房和设备—对损失的补偿事项。SIC-14被IAS 16取代且并入IAS 16（ 2003 ）SIC-23 不动产、厂房和设备—主要的检测成本。SIC-23被IAS 16取代且并入IAS 16（ 2003 ） IASB考虑下的修改无 请问各位大神，标红部分的翻译对吗？

回答人：chenyiwei
ifric 20 露天矿生产阶段的剥采成本；SIC 6 解释公告第 6 号-修改现用软件的费用

提问人：原来你就在这里 时间：2016-11-23 23:14:15
@chenyiwei 请问陈老师，property是不动产,plant是厂房。 可不可以理解为property主要是针对个人财产的房屋建筑物？

回答人：chenyiwei
不是，在IFRS中用PP&E代指固定资产，其中的Property不可能是代指个人的不动产。

提问人：原来你就在这里 时间：2016-11-24 22:21:24
@chenyiwei 那为什么IFRS不直接用fixed assets 表示固定资产呢？ 用PP&E三个词汇来表述，是出于什么考虑呢？

回答人：chenyiwei
估计没有特殊原因，习惯而已。

提问人：原来你就在这里 时间：2016-11-24 22:22:45
Summary ofIAS 16Objective ofIAS 16The objective ofIAS 16 is to prescribe the accounting treatment for property, plant, andequipment. The principal issues are the recognition of assets, thedetermination of their carrying amounts, and the depreciation charges and impairment losses to be recognised inrelation to them.ScopeIAS 16 appliesto the accounting for property, plant and equipment, except where anotherstandard requires or permits differing accounting treatments, for example: assets classified as held for sale in accordance with IFRS 5 Non-current Assets Held for Sale and Discontinued Operations biological assets related to agricultural activity accounted for under IAS 41 Agriculture exploration and evaluation assets recognised in accordance with IFRS 6 Exploration for and Evaluation of Mineral Resources mineral rights and mineral reserves such as oil, natural gas and similar non-regenerative resources. The standard does apply to property, plant, and equipmentused to develop or maintain the last three categories of assets. [IAS 16.3]The cost modelin IAS 16 also applies to investment property accounted for using the costmodel under IAS 40 InvestmentProperty. [IAS 16.5]The standard does apply to bearer plants but it does notapply to the produce on bearer plants. [IAS 16.3]Note: Bearerplants were brought into the scope of IAS 16 by Agriculture: BearerPlants (Amendments to IAS 16 and IAS 41), which applies to annual periodsbeginning on or after 1 January 2016. IAS 16概述IAS 16的目的IAS 16的目的是规范不动产、厂房和设备的会计处理。主要问题是资产的确认、资产账面价值的确定、资产的折旧费和处置损失的确认。适用范围IAS 16 适用于不动产、厂房和设备的会计处理，其他准则要求或者允许不同会计处理的除外，比如：按照IFRS 5持有待售和非持续经营的非流动资产的要求，分类为持有待售的资产农业活动有关的生物资产按照IAS 41 农业进行会计处理按照IFRS 6矿产资源的勘探与评估的要求确认的资产的勘探与评估石油、天然气及类似的非可再生资源的探矿权和矿藏该准则适用于用于开发或者维持前述三类资产的不动产、厂房和设备。 IAS 16 的成本模式同样适用于IAS 40 投资性房地产准则下采用成本模式计量的投资性房地产的会计处理。该准则适用于生物资产但不适用于生物资产的生产过程。注意：生物资产归入IAS 16 农业：生物资产 的范畴（修改进IAS 16和 IAS 41），适用于 2016 年 1 月 1 日起的年度期间。 请问各位大神，标红部分的翻译对吗？

回答人：chenyiwei
３ 本准则不适用于： （１） 根据《国际财务报告准则第５号———持有待售的非流动资产和终止经营》被划分为持有待售的不动产、厂场和设备。 （２） 除生产性植物以外的与农业活动有关的生物资产（参见《国际会计准则第４１号———农业》）。本准则适用于生产性植物但不适用于生产性植物上生长的生物产物。 （３） 勘探的确认和计量与资产评估（参见《国际财务报告准则第６号———矿产资源的勘探和评价》）；或者 （４） 矿产权和诸如石油、天然气和类似的非再生资源等矿产储量。 但是，本准则适用于用以开发或维持上列（２） 至（４） 项所描述资产的不动产、厂场和设备。

提问人：原来你就在这里 时间：2016-11-26 10:14:44
陈老师，也就是说bearer plant一般是翻译成生产性植物，但是放在IAS 41 的标题，又翻译成农业？

回答人：chenyiwei
plant有多种意思，但我怀疑这里的官方中文翻译有误，可能是非为自用目的持有的厂房之类更妥当些。没有必要单独提及植物，更多地从本准则中plant的含义出发来理解更妥当。

提问人：原来你就在这里 时间：2016-11-26 22:06:56
RecognitionItems ofproperty, plant, and equipment should be recognised as assets when it isprobable that: [IAS 16.7] it is probable that the future economic benefits associated with the asset will flow to the entity, and the cost of the asset can be measured reliably. This recognitionprinciple is applied to all property, plant, and equipment costs at the timethey are incurred. These costs include costs incurred initially to acquire orconstruct an item of property, plant and equipment and costs incurredsubsequently to add to, replace part of, or service it.IAS 16 does not prescribe the unit of measure for recognition–what constitutes an item of property, plant, and equipment. [IAS 16.9] Note, however, that if the cost model is used (see below) each partof an item of property, plant, and equipment with a cost that is significant inrelation to the total cost of the item must be depreciated separately. [IAS16.43]IAS 16recognises that parts of some items of property, plant, and equipment mayrequire replacement at regular intervals. The carrying amount of an item ofproperty, plant, and equipment will include the cost of replacing the part ofsuch an item when that cost is incurred if the recognition criteria (futurebenefits and measurement reliability) are met. The carrying amount of thoseparts that are replaced is derecognised in accordance with the derecognition provisionsof IAS 16.67-72.[IAS 16.13]Also, continuedoperation of an item of property, plant, and equipment (for example, anaircraft) may require regular major inspectionsfor faults regardless of whether parts of the item are replaced. When eachmajor inspection is performed, its cost is recognised in the carrying amount ofthe item of property, plant, and equipment as a replacement if the recognitioncriteria are satisfied. If necessary, the estimatedcost of a future similar inspection may be used as an indication of what thecost of the existing inspection component was when the item was acquired orconstructed. [IAS 16.14]确认Items of property,plant, and equipment should be recognised as assets when it is probable that:[IAS 16.7]在将来，与该资产有关的经济利益很可能流入企业，并且该资产的成本能够可靠的计量该确认原则适用于不动产、厂场和设备导致的所有成本。这些成本包括某项不动产、厂场和设备的初始购入或建造，后续支出，部分替换或维护。IAS 16 不规范确认的计量单位——这是某项不动产、厂场和设备的组成部分。但是，请注意，在成本模式下（见下），该固定资产的每个部件的成本都显著的与该固定资产的总成本相关，必须单独计提折旧。IAS 16 确认不动产、厂场和设备需要经常更换的一些部分。如果满足相关的确认条件（未来的经济利益和可靠计量原则），该不动产、厂场和设备的账面价值将包括部件的替换成本。按照IAS 16.67-72的撤销确认条款，这些部件被替换出来部分的账面价值被撤销确认（个人理解为从该固定资产账面价值总额中扣除）【IAS 16.13】同样，一项不动产、厂场和设备的持续运营会要求经常性的大型故障检测，不管相关部件是否被替换。当每次大型检测实施后，如果满足相关的确认条件，该检测成本会作为替换成本计入该固定资产的账面价值。
如果有必要，预计的未来类似的检测成本可能被作为该固定资产购入或建造时已发生检测成本的指标。 请问各位大神，红字部分的翻译对吗？

回答人：chenyiwei
unit of measure是确认和计量的单位，对应于CAS 4第五条中的“部件折旧法”，即某个部件是否要单独确认为一项固定资产。

提问人：原来你就在这里 时间：2016-11-27 07:58:25
请问陈老师，最后一句是什么意思呢？ 我自己看来看去觉得自己都晕了。 If necessary, the estimatedcost of a future similar inspection may be used as an indication of what thecost of the existing inspection component was when the item was acquired orconstructed. [IAS 16.14]

回答人：chenyiwei
有些不动产、厂场和设备项目（如飞机） 持续运转的一个前提条件是定期进行故障大检查，而不论该项目的部件是否被更换。每次进行故障大检查时，如果其成本满足确认标准，则应将其作为一种更换在不动产、厂场和设备项目的账面金额中确认，同时终止确认以前期间发生的检查费用（与实物部件不同） 的剩余账面金额。在购买或建造资产项目的交易中，不论以前期间发生的检查费用是否能认定，都应这样进行会计处理。如果必要的话，未来发生的类似检查的估计成本可作为该项目购买或建造时已含有的检查费用的参照。

提问人：原来你就在这里 时间：2016-12-05 22:10:15
InitialmeasurementAn item ofproperty, plant and equipment should initially be recorded at cost. [IAS 16.15]Cost includes all costs necessary to bring the asset to working condition forits intended use. This would include not only its original purchase price butalso costs of site preparation, delivery and handling, installation, relatedprofessional fees for architects and engineers, and the estimated cost ofdismantling and removing the asset and restoring the site(see IAS 37 Provisions,Contingent Liabilities and Contingent Assets).[IAS 16.16-17]If payment foran item of property, plant, and equipment is deferred, interest at a marketrate must be recognised or imputed. [IAS 16.23]If an asset isacquired in exchange for another asset (whether similar or dissimilar innature), the cost will be measured at the fair value unless (a) the exchangetransaction lacks commercial substance or (b) the fair value of neither theasset received nor the asset given up is reliably measurable. If the acquireditem is not measured at fair value, its cost is measured at the carrying amountof the asset given up. [IAS 16.24]翻译初始计量一项不动产、厂场和设备应当以成本进行初始计量。【IAS 16.15】成本包括所有使该资产达到预定可使用状态的必要支出。这不止包括最初的采购成本，还包括场地的准备、传送和处理，安装，为建筑师和工程师支付的专业费用，以及预计的分拆和搬迁，以及站点的重新储藏成本。（参见IAS 37 预计负债，或有负债和或有资产）
【IAS 16.16-17】如果一项不动产、厂场和设备的偿付递延了，按市场利率的收益必须被确认或者输入。【IAS16.23】如果一项资产被取得用来交换另一项资产（无论在自然上是否相似），该成本应当以公允价值计量，除非（a）该交换交易缺乏商业实质或者（b）
换入资产和换出资产的公允价值都不能可靠的计量。如果该取得的资产没有按公允价值计量，它的成本按换出资产的账面价值计量。
请问各位大神，标红部分的翻译对吗？

回答人：chenyiwei
nature应该是“性质”。

提问人：原来你就在这里 时间：2016-12-06 06:49:56
@chenyiwei If an asset is acquired in exchange for another asset 请问陈老师，这里的字面意思是说，取得的一项资产是以交易交换为目的吗？ 搞不懂为什么不直接一点说If an asset is in exchange for another asset，加个acquired 是要强调什么呢？

回答人：chenyiwei
以一项资产换取另一项资产，不是说换入资产以交易为持有目的。

提问人：原来你就在这里 时间：2016-12-10 10:19:38
Therevaluation modelUnder therevaluation model, revaluations should be carried out regularly, so that thecarrying amount of an asset does not differ materially from its fair value atthe balance sheet date. [IAS 16.31]If an item isrevalued, the entire class of assets to which that asset belongs should berevalued. [IAS 16.36]Revalued assetsare depreciated in the same way as under the cost model (see below).If a revaluationresults in an increase in value, it should be credited to other comprehensiveincome and accumulated in equity under the heading "revaluationsurplus" unless it represents the reversal of a revaluation decrease ofthe same asset previously recognised as an expense, in which case it should berecognised in profit or loss. [IAS 16.39]A decreasearising as a result of a revaluation should be recognised as an expense to theextent that it exceeds any amount previously credited to the revaluation surplus relating to the same asset. [IAS16.40]When a revaluedasset is disposed of, any revaluation surplus may be transferred directly toretained earnings, or it may be left in equity under the heading revaluationsurplus. The transfer to retained earnings should not be made through profit orloss. [IAS 16.41]重估模式在重估模式下，重估金额应该可以通过正常渠道得到，这样在资产负债表日该资产的账面价值不会与它的公允价值出现本质上的不同。如果一项资产采用重估模式计量，该资产所属的整个系列都应当重新评估。重估模式计量的资产采用与成本模式相同的方法折旧（参见以下）如果一项重估模式计量导致了价值的增加，该增量须计入其他综合收益的贷方，并累计计入权益的重置盈余（这个在中国准则里有对应的项目吗），除非某项资产的折旧之前被计入费用而计入损益，而该增长代表重估计量减值的反转。由于重估导致资产账面价值的减少，如果减少的金额超过了之前计入重估盈余的所有金额，超出部分应该计入费用。重估的资产被处置时，任何重估盈余应直接转入未分配利润，或者留在权益的重估盈余项目下。重估盈余转入未分配利润不通过损益。
请问各位大神，revaluation surplus中文字面翻译是重估盈余，实务中不知道和哪个报表项目对应。

回答人：chenyiwei
可以认为是其他综合收益的组成部分。

提问人：原来你就在这里 时间：2016-12-10 17:33:26
请问各位大神，第 15 楼 Revaluation model. The asset is carried at a revalued amount, being its fair value at the date of revaluation less subsequent depreciation and impairment, provided that fair value can be measured reliably. [IAS 16.31]less在这里是和和孰低的意思吗？

回答人：chenyiwei
减去。不是孰低。

提问人：原来你就在这里 时间：2016-12-11 10:13:03
@chenyiwei 那请问陈老师，第 15 楼的 The asset is carried at cost less accumulated depreciation and impairment. carry 单独使用，是不是以账面价值计量的意思呢？

回答人：chenyiwei
是。

提问人：原来你就在这里 时间：2016-12-15 23:10:40
Depreciation(cost and revaluation models) For alldepreciable assets:The depreciableamount (cost less residual value) should be allocated on a systematic basisover the asset's useful life [IAS 16.50].The residualvalue and the useful life of an asset should be reviewed at least at eachfinancial year-end and, if expectations differ from previous estimates, anychange is accounted for prospectively as a change in estimate under IAS 8. [IAS16.51]The depreciationmethod used should reflect the pattern in which the asset's economic benefitsare consumed by the entity [IAS 16.60]; a depreciation method that is based on revenue that isgenerated by an activity that includes the use of an asset is not appropriate.[IAS 16.62A]Note: Theclarification regarding the revenue-based depreciation method was introducedby Clarification of Acceptable Methods of Depreciation and Amortisation,which applies to annual periods beginning on or after 1 January 2016.The depreciationmethod should be reviewed at least annually and, if the pattern of consumptionof benefits has changed, the depreciation method should be changed prospectively as a change in estimate under IAS 8.[IAS 16.61] Expected future reductions in sellingprices could be indicative of a higher rate of consumption of the futureeconomic benefits embodied in an asset. [IAS 16.56]Note: Theguidance on expected future reductions in selling prices was introducedby Clarification of Acceptable Methods of Depreciation and Amortisation,which applies to annual periods beginning on or after 1 January 2016.Depreciationshould be charged to profit or loss, unless it is included in the carryingamount of another asset [IAS 16.48].Depreciationbegins when the asset is available for use and continues until the asset isderecognised, even if it is idle. [IAS 16.55] 折旧（成本和重估模式）针对所有可以折旧的资产:折旧额（成本减去残值）应当以资产的使用年限为基础系统的分配。资产的残值和使用年限应当至少每个财务年度结束复核，当然，如果期望与之前的估计不同，按照IAS 8的要求，任何变动都应按照前期会计估计变更进行会计处理。采用的折旧方法应当反映该资产的经济利益被该企业耗用的方式;基于回报的折旧方法由包括一项资产之使用的活动产生是不合适的。注意：考虑了基于回报的折旧方法的声明是由可接受的折旧和摊销方法之声明引入的，该声明适用于 2016 年 1 月 1 日起的年度期间。折旧方法至少应于年度终了进行复核，如果经济利益的耗用方式已经改变，折旧方法也应当改变，按照IAS 8的要求按会计估计变更的未来适用法处理。预计未来售价的降低可作为一项资产内含的未来经济利益更高耗用率的表现。注意：未来售价降低的指引是由可接受的折旧和摊销方法之声明引入的，该声明适用于 2016 年 1 月 1 日起的年度期间。折旧应计入损益，除非该折旧包含在另一资产的账面价值中。折旧于该资产投入使用开始计提并持续到该资产终止确认，即使该资产空置。 请问各位大神，标红部分的翻译对吗？到底该怎么理解这句话啊，有点不太理解。

回答人：chenyiwei
预计未来售价的降低可能表明资产所包含的未来经济利益消耗率的上升。

提问人：原来你就在这里 时间：2016-12-15 23:32:43
请问陈老师，预计未来售价的降低和资产所包含的未来经济利益消耗率的上升，这两者有什么关系吗？ 在国内准则或者实务中，有对应的地方吗，我先自己去看看

回答人：chenyiwei
理论上，在有序市场上的公允交易中，熟悉情况的买方愿意接受的价格不会超过该标的资产预计可为其自身带来的经济利益的现值。
因此，预计资产中消耗的经济资源消耗越快，其未来的售价也就相应越低。

提问人：原来你就在这里 时间：2016-12-16 23:21:32
a depreciation method that is based on revenue that is generated by an activity that includes the use of an asset is not appropriate.[IAS 16.62A] 基于回报的折旧方法由包括一项资产之使用的活动产生是不合适的。
请问陈老师，IAS 16.62A这段该怎么理解啊？

回答人：chenyiwei
可以看下IAS 16结论基础中的下列内容：
BC33A The IASB decided to amend IAS 16 to address the concerns regarding the use of a revenue-based method for depreciating an asset. The IASB’s decision was in response to a request to clarify the meaning of the term ‘consumption of the expected future economic benefits embodied in the asset’ when determining the appropriate amortisation method for intangible assets of service concession arrangements (SCA) that are within the scope of IFRIC 12 Service Concession Arrangements. The issue raised is related to the application of paragraphs 97–98 of IAS 38 Intangible Assets although the IASB decided to address the issue broadly, rather than limit it only to intangible assets arising in an SCA. BC33B The IASB observed that a revenue-based depreciation method is one that allocates an asset’s depreciable amount based on revenues generated in an accounting period as a proportion of the total revenues expected to be generated over the asset’s useful economic life. The total revenue amount is affected by the interaction between units (ie quantity) and price and takes into account any expected changes in price. BC33C The IASB observed that paragraph 60 of IAS 16 states that the depreciation method used shall reflect the pattern in which the asset’s future economic benefits are expected to be consumed by the entity. The IASB noted that even though revenue could sometimes be considered to be a measurement of the output generated by the asset, revenue does not, as a matter of principle, reflect the way in which an item of property, plant and equipment is used or consumed. The IASB observed that the price component of revenue may be affected by inflation and noted that inflation has no bearing upon the way in which an asset is consumed. BC33D On the basis of the guidance in IAS 16, the IASB proposed to clarify in the Exposure Draft Clarification of Acceptable Methods of Depreciation and Amortisation (Proposed amendments to IAS 16 and IAS 38) (the ‘ED’) that a method of depreciation that is based on revenue generated from an activity that includes the use of an asset is not appropriate, because it reflects a pattern of economic benefits being generated from operating the business (of which the asset is part) rather than the economic benefits being consumed through the use of the asset. BC33E During its redeliberations of the ED the IASB decided to reaffirm its conclusion that the use of a revenue-based method is not appropriate, because the principle in paragraph 60 of IAS 16 is that the “depreciation method shall reflect the pattern in which the asset’s future economic benefits are expected to be consumed by the entity”. A method that is based on revenue generated from an activity that includes the use of an asset would be, in contrast, a method based on the generation of future economic benefits from the use of the asset. As a result of the feedback received on the ED, the IASB also decided not to retain the comments that it had included in the Basis for Conclusions on the ED on the limited circumstances in which a revenue-based method gives the same result as a units of production method. Many respondents to the ED found these comments contradictory to the guidance proposed in the Standard. BC33F In the ED the IASB proposed to provide guidance to clarify the role of obsolescence in the application of the diminishing balance method. In response to the comments received about the proposed guidance the IASB decided to change the focus of this guidance. The IASB decided to explain that expected future reductions in the selling price of an item could indicate the expectation of technical or commercial obsolescence of the asset, which, in turn, might reflect a reduction of the future economic benefits embodied in the asset. The IASB noted that the expectation of technical or commercial obsolescence is relevant for estimating both the pattern of consumption of future economic benefits and the useful life of an asset. The IASB noted that the diminishing balance method is an accepted depreciation methodology in paragraph 62 of IAS 16, which is capable of reflecting an accelerated consumption of the future economic benefits embodied in the asset. BC33G Some respondents to the ED suggested that the IASB should define the notion of ‘consumption of economic benefits’ and provide guidance in this respect. During its redeliberations the IASB decided against doing so, noting that explaining the notion of consumption of economic benefits would require a broader project.

提问人：原来你就在这里 时间：2016-12-17 22:33:57
Recoverability of the carrying amountIAS 16 Property,Plant and Equipment requires impairment testing and, if necessary,recognition for property, plant, and equipment. An item of property, plant, orequipment shall not be carried at more than recoverable amount. Recoverable amountis the higher of an asset's fair value less costs to sell and its value in use.Any claim for compensation from third parties for impairmentis included in profit or loss when the claim becomes receivable. [IAS 16.65]账面价值的可收回金额IAS 16 不动产、厂场和设备要求进行减值测试，并且，如果有必要，确认不动产、厂场和设备。一项不动产、厂场或者设备以账面价值计量，不能超过可恢复的金额。可恢复金额取资产公允价值减去处置费用和其使用价值较高者。任何第三方对减值的索赔都包括在损益里，当索赔可恢复时。 请问各位大神，国内准则什么时候对固定资产提到过索赔啊？标红这句的翻译对吗？

回答人：chenyiwei
如果减值损失可向第三方索赔的，则索赔款应在确定可以收到时计入损益。

提问人：原来你就在这里 时间：2016-12-17 22:36:03
28 楼的 Recoverabilityof the carrying amount，是翻译成账面价值的可恢复金额吗？

回答人：chenyiwei
recovcerable amount是可收回金额。

提问人：原来你就在这里 时间：2016-12-17 22:39:13
28 楼 Recoverable amountis the higher of an asset's fair value less costs to sell and its value in use. 可恢复金额取资产公允价值减去处置费用和其使用价值较高者。 请问各位大神，资产的使用价值，意译过来，是不是就是资产预计未来现金流量现值啊？

回答人：chenyiwei
与资产减值准则中的value in use意思相同，即未来现金流量折现值。

提问人：原来你就在这里 时间：2016-12-18 22:32:17
“如果减值损失可向第三方索赔的，则索赔款应在确定可以收到时计入损益。”
请问陈老师，减值损失可向第三方索赔，在实务中有例子吗？

回答人：chenyiwei
如因意外事故导致资产毁损的保险赔款。

提问人：原来你就在这里 时间：2016-12-25 16:53:05
Derecognition(retirements and disposals) An asset shouldbe removed from the statement of financial position on disposal or when it iswithdrawn from use and no future economic benefits are expected from itsdisposal. The gain or loss on disposal is the difference between the proceedsand the carrying amount and should be recognised in profit and loss. [IAS16.67-71] If an entityrents some assets and then ceases to rent them, the assets should betransferred to inventories at their carrying amounts as they become held forsale in the ordinary course of business. [IAS 16.68A] 终止确认 (固定资产的报废和清理) 当一项资产被清理或者报废并不再有预期的经济利益从清理中产生时，应当从财务报表表上移除。利得或损失是交易金额与账面价值之间的差额，应当计入损益。[IAS 16.67-71] 如果一家企业租用一些资产并在接下来停止租赁，这些资产应当按照正常商业情况中持有待售的账面价值转为存货。[IAS 16.68A] 请问各位大神，标红段的翻译对吗？感觉CAS里面没印象。

回答人：chenyiwei
大致上如此。

提问人：原来你就在这里 时间：2016-12-26 10:37:11
那为什么停止租赁就转为存货了呢？ 这里是针对融资租赁的情况吗？ 陈老师？

回答人：chenyiwei
这段是最新修改的内容：However, an entity that, in the course of its ordinary activities, routinely sells items of property, plant and equipment that it has held for rental to others shall transfer such assets to inventories at their carrying amount when they cease to be rented and become held for sale. The proceeds from the sale of such assets shall be recognised as revenue in accordance with IAS 18 Revenue. IFRS 5 does not apply when assets that are held for sale in the ordinary course of business are transferred to inventories.
所以适用范围限于“an entity that, in the course of its ordinary activities, routinely sells items of property, plant and equipment that it has held for rental to others”。这种情况的企业在停止出租后可以转为存货。

提问人：maxwjm 时间：2016-12-26 21:39:55
请问陈老师，固定资产的折旧和减值有的时候不记录，有的时候记录，那在什么情况下记录呢？什么情况下又不记录呢？我之前看是说决定的因素是indefinite life和definite life，如果是有限寿命就提取折旧，如果是无限寿命，就不提取折旧。我就想问下这个提取不提取和cost model还有revaluation model的选择有关系吗？因为之前做题目的时候在重新估值的情况下，之前的accumulated depreciation就被冲减掉了。 如果老师有资料推荐的话，我自己再去看看。

回答人：chenyiwei
是否计提折旧仅与资产的使用寿命有关，与后续计量模式无关。IFRS下一般只有土地所有权是不计提折旧的。由于建立了对使用寿命、预计净残值和折旧方法的定期复核调整制度，“已提足折旧仍继续使用的固定资产”理论上不应当存在，所以IFRS下不计提折旧的固定资产没有包含这种情形。

提问人：原来你就在这里 时间：2016-12-27 09:15:28
“这段是最新修改的内容：However, an entity that, in the course of its ordinary activities, routinely sells items of property, plant and equipment that it has held for rental to others shall transfer such assets to inventories at their carrying amount when they cease to be rented and become held for sale. The proceeds from the sale of such assets shall be recognised as revenue in accordance with IAS 18 Revenue. IFRS 5 does not apply when assets that are held for sale in the ordinary course of business are transferred to inventories.
所以适用范围限于“an entity that, in the course of its ordinary activities, routinely sells items of property, plant and equipment that it has held for rental to others”。这种情况的企业在停止出租后可以转为存货。”
哦，这段话是针对出租方而言的，是这个意思吗，陈老师？

回答人：chenyiwei
可以这样理解，但要严格把握其适用范围。

提问人：原来你就在这里 时间：2016-12-27 10:12:20
DisclosureInformationabout each class of property, plant and equipmentFor each classof property, plant, and equipment, disclose:
[IAS 16.73] basis for measuring carrying amount depreciation method(s) used useful lives or depreciation rates gross carrying amount and accumulated depreciation and impairment losses reconciliation of the carrying amount at the beginning and the end of the period, showing:
additions disposals acquisitions through business combinations revaluation increases or decreases impairment losses reversals of impairment losses depreciation net foreign exchange differences on translation other movements 披露各级别不动产、厂场和设备的信息对各级别不动产、厂场和设备的披露：【IAS16.73】 账面价值的计量基础 采用的折旧方法 使用年限或者折旧率 毛估的账面价值、累计折旧和减值损失 资产使用期内期初和期末账面价值的一致性，体现在： 附着物 清理 通过商业合并取得的收购 重新评估导致的价值增加或减少 资产减值损失 资产减
值损失的转回 折旧 外部交易的净差额 其他交易或事项 请问各位大神，标红部分的翻译对吗？

回答人：chenyiwei
addition：增加，与disposal对应；net foreign exchange differences on translation：外币报表折算的净差额，

提问人：原来你就在这里 时间：2016-12-27 15:53:03
Additional disclosures The following disclosures are also required: [IAS 16.74] • restrictions on title and items pledged as security for liabilities
• expenditures to construct property, plant, and equipment during the period• contractual commitments to acquire property, plant, and equipment• compensation from third parties for items of property, plant, and equipment that were impaired, lost or given up that is included in profit or loss. IAS 16 also encourages, but does not require, a number of additional disclosures. [IAS 16.79] 翻译 附注披露以下披露也是需要的：【IAS 16.74】 对负债证券化质押的限制 在会计期间修建不动产、厂场和设备的费用 收购不动产、厂场和设备的合同承诺 来自第三方对毁损、丢失或报废的不动产、厂场和设备的赔偿。该毁损、丢失或报废应计入损益。 IAS 16 同样也鼓励，但不强制要求一些附注的披露。【IAS 16.79】
请问各位大神，标红部分的翻译对吗？

回答人：chenyiwei
所有权受限和作为负债担保物的固定资产项目。a number of：一些。

提问人：原来你就在这里 时间：2016-12-27 16:37:37
Revalued property, plant and equipment If property, plant, and equipment is stated at revalued amounts, certain additional disclosures are required: [IAS 16.77] • the effective date of the revaluation• whether an independent valuer was involved
• for each revalued class of property, the carrying amount that would have been recognised had the assets been carried under the cost model
• the revaluation surplus, including changes during the period and any restrictions on the distribution of the balance to shareholders. 重新评估的不动产、厂场和设备 如果不动产、厂场和设备以重新评估后的金额列示，必要的附注披露是需要的：【IAS 16.77】 重新评估的生效日期 是否引入独立的评估方 对于不动产的各级重估，已确认的账面价值是在成本模式下按账面价值计量的资产的金额 重新评估产生的溢价，包括会计期间的变动和任何对股东分配的限制
请问各位大神，标红这句该怎么翻译啊？我感觉断句都不知道在哪里断。

回答人：chenyiwei
对各类采用重估值模式进行后续计量的固定资产，假设按成本模式下计量的账面价值。

提问人：原来你就在这里 时间：2016-12-27 20:39:03
“restrictions on title and items pledged as security for liabilities” 所有权受限和作为负债担保物的固定资产项目请问陈老师，这句话哪个单词是所有权的意思啊？难以理解。

回答人：chenyiwei
title